# 非全资子公司注销时资本公积的处理

提问人：shinnsenn 时间：2021-03-12 17:33:02
请教陈版主，注销非全资子公司的会计处理问题：
A公司和B公司新设成立C公司，持股比例分别为80%和20%。其中，B公司投入外币资本金，外币折算差异导致C公司产生资本公积 100 并全额体现在A公司的合并报表中。
现在C公司注销，将账面资本公积和期末未分配利润按80%的比例分配给A公司，A公司在个别报表中确认投资收益。
现请教在合并层面该如何处理该 100 元资本公积？
合并层面应该将全部投资收益抵消，还是应该扣掉100*80%=80元的资本公积后抵消呢？
目前公司做法为将投资收益全额抵消，将 80 元资本公积视为权益内部结转：
所有者所有者 权 益益 变动 表表：：
归属于母公司所有者权益实收资本资本公积盈余公积未分配利润少数股东权益所有者权益合计一、本年年初余额 100100 二、本年增减变动金额（一）综合收益总额（二）所有者投入和减少资本 1 所有者投入资本 2 其他（三）利润分配 1 提取盈余公积 2 对所有者的分配-20-203其他-10080200 （四）所有者权益内部结转 1 资本公积转增资本 2 盈余公积转增资本 3 盈余公积弥补亏损 4 其他三、本年年末余额 080080请问该做法是否可行？如果不可，请教正确处理方法，以及权益变动表应该如何填列？
感谢指点！

回答人：chenyiwei
需要核对：该事项在A的合并报表层面是应确认资本公积还是其他综合收益（外币报表折算差额）？这取决于子公司C采用的记账本位币与A是否一致。如果一致，则所形成的资本公积是与少数股东B之间的权益性交易结果，在注销子公司时这部分资本公积应继续保留在合并报表中；如果记账本位币不一致，则属于外币折算差额，在清算子公司后可以转入合并报表中的投资收益。

提问人：shinnsenn 时间：2021-03-14 22:02:00
陈版，由于子公司C注销前的账面仅有货币资金 1600 ，以及实收资本 1000 、资本公积 100 、未分配利润500.目前C公司已经将自身 1600 _80%_ 的金额转给了 _A_ ，剩余 _20%_ 转给了少数股东 _B_ 。如您所述，子公司 _C_ 的记账本位币与 _A_ 一致，期末是否应在合并报表中保留 _100_ 80%=80的资本公积，剩下已分配的 20 作为”对所有者的分配“分配给少数股东？
感谢指点！

回答人：chenyiwei
是。